臺灣板橋地方法院刑事判決　　　　　　　　　　　　九十一年度易字第一六九二號
　　公　訴　人　臺灣板橋地方法院檢察署檢察官
　　被　　　告　甲○○　男　二.
右列被告因違反毒品危害防制條例案件，經檢察官提起公訴（九十一年度毒偵字第六
三九號），暨移送併案審理（九十一年度毒偵字第一七一五號），本院判決如左：
    主  文
甲○○施用第二級毒品，處有期徒刑伍月，如易科罰金以佰元折算壹日。
扣案第二級毒品甲基安非他命包（共毛重拾陸點玖柒公克；驗餘淨重共拾伍點捌壹
公克），均沒收銷燬；吸食器壹組，沒收。
    事  實
一、甲○○前因施用第二級毒品甲基安非他命（以下稱安非他命），於本院八十六年
    度訴字第二八七六號違反麻醉藥品管理條例案件中，經本院裁定送勒戒處所觀察
    、勒戒後，認無繼續施用毒品之傾向，由本院於民國（下同）八十七年九月七日
    為免刑判決確定在案。復於臺灣板橋地方法院檢察署九十年度毒偵緝字第六五八
    號、第六五九號違反毒品危害防制條例案件中，因施用第二級毒品安非他命，經
    本院以八十九年度毒聲字第六０七一號裁定應送勒戒處所觀察、勒戒後，認無繼
    續施用毒品之傾向，再由該署檢察官於九十年九月十三日為不起訴處分後確定在
    案。詎甲○○仍不知悔改，明知安非他命係毒品危害防制條例所明定之第二級毒
    品，不得持有及施用，復另行基於施用第二級毒品安非他命之犯意，於前案不起
    訴處分後之九十一年一月三十一日，在臺北縣板橋市○○路不詳友人之住處（起
    訴書載為某不詳地點），以將安非他命置於吸食器內加熱燒烤，而吸食其所產生
    煙霧之方式，施用第二級毒品安非他命一次。嗣於九十一年一月三十一日晚間八
    時許，經警在臺北縣板橋市○○路三十號前查獲甲○○，並當場扣得甲○○所有
    之第二級毒品安非他命三包（共毛重十六˙九七公克；驗餘淨重共十五˙八一公
    克）及吸食器一組等物。案經公訴人以甲○○係三犯以上毒品危害防制條例第十
    條之罪而提出聲請，並由本院於九十一年三月二十二日以九十一年度毒聲字第九
    七七號裁定令入戒治處所施以強制戒治一年，現於臺灣宜蘭戒治所強制戒治中。
二、案經臺北市政府警察局大安分局報告臺灣板橋地方法院檢察署檢察官偵查起訴。
    理  由
一、右開事實，業據被告甲○○於本院審理時坦承不諱在卷，又被告為警查獲時所採
    取之尿液檢體，經檢出安非他命陽性反應，有臺北市立療養院九十一年二月八日
    之煙毒尿液檢驗報告書乙紙附卷可稽，且扣案三包安非他命送經內政部警政署刑
    事警察局鑑驗結果，均檢出第二級毒品安非他命成分，共毛重十六˙九七公克（
    共取０˙０六公克鑑驗，驗餘共淨重十五˙八一公克）乙節，亦有該局九十一年
    六月二十八日刑鑑字第０九一０一六一五００號鑑驗通知書乙紙在卷可按，復有
    扣案被告所有之吸食器一組在卷可資佐證，足徵被告前揭施用第二級毒品安非他
    命之自白與事實相符而堪予採信。再查被告前如事實欄所載，先後因施用第二級
    毒品安非他命案件，經本院裁定送勒戒處所觀察、勒戒後，均認無繼續施用毒品
    之傾向，由本院於八十七年九月七日為免刑判決確定，再由臺灣板橋地方法院檢
    察署檢察官於九十年九月十三日為不起訴處分確定等情，有前揭案件之刑事判決
    及不起訴處分書各乙份在卷足憑，其復於九十一年一月三十一日，三犯本件施用
    第二級毒品罪，是被告所為符合毒品危害防制條例第二十條第三項之規定無疑。
    故本件事證明確，被告犯行堪以認定，應予依法論科。
二、按安非他命為毒品危害防制條例明定之第二級毒品，故核被告甲○○所為，係犯
    同條例第十條第二項之施用第二級毒品罪。被告持有第二級毒品安非他命之低度
    行為，為其施用之高度行為所吸收，故不另論罪。爰審酌被告甲○○前經二次觀
    察勒戒後，仍未戒斷其施用毒品之惡習，及其犯罪之動機、目的、手段、施用毒
    品之次數、施用毒品戕害其身心，與犯罪後於本院審理尚知坦承犯行之態度等一
    切情狀，量處如主文第一項所示之刑，並諭知易科罰金之折算標準，以資懲儆。
    扣案之安非他命三包，合計毛重十六˙九七公克（共取０˙０六公克鑑驗，驗餘
    共淨重十五˙八一公克），均係同條例所定之第二級毒品，依同條例第十八條第
    一項前段之規定，應併為如主文第二項沒收銷燬之諭知。至於扣案之吸食器一組
    ，係被告甲○○所有以供其施用第二級毒品安非他命乙節，業經被告於本院審理
    時供明在卷，核與毒品危害防制條例第十八條第一項前段規定之專供施用毒品器
    具之要件尚有不合（法務部八十八年八月二十五日法檢字第001798號函可資參
    照），自非該條項所指得單獨宣告沒收銷燬之違禁物，惟仍應依刑法第三十八條
    第一項第二款之規定，併為沒收之諭知。
三、另臺灣板橋地方法院檢察署九十一年度毒偵字第一七一五號違反毒品危害防制條
    例案件，公訴人認被告甲○○（冒名謝侑宸應訊部分，業經公訴人另案偵處）於
    九十年八月二十五日上午十時許，在臺北縣新莊市○○路三六三巷一號二樓，施
    用第二級毒品安非他命，因認被告尚涉犯毒品危害防制條例第十條第二項之施用
    第二級毒品罪嫌，並與前揭已論罪科刑部分，有連續犯之裁判上一罪關係，而移
    送併案審理等語。惟按連續犯之所謂出於概括犯意，必須其多次犯罪行為自始均
    在一個預定犯罪計劃以內，出於主觀上始終同一犯意之進行，若中途另有新犯意
    發生，縱所犯為同一罪名，究非連續其初發的意思，即不能成立連續犯，最高法
    院著有七十年台上字第六二九六號判例甚明。訊據被告甲○○於本院審理時固坦
    承於九十年八月二十三日，於查獲地點有施用第二級毒品安非他命之犯行，惟亦
    供認前後案件並無任何關聯，且於九十年八月二十五日為警查獲後，曾送觀察、
    勒戒過等語（見九十一年十月九日審判筆錄）。經查被告甲○○確於九十年九月
    一日進入臺灣臺北看守所附設勒戒處所觀察、勒戒，因認無繼續施用毒品之傾向
    ，而於同年月十三日出所乙節，有本院法務部在監在押資料表乙份在卷可查，堪
    認被告應已戒絕施用毒品之惡性，足徵被告上開所辯各節，應與事實相符而堪以
    採信。是以被告於九十年八月二十三日雖有施用安非他命之犯行，實應認被告係
    另行起意而為，揆諸前揭判例之意旨，與已起訴論罪部分當無成立連續犯之可能
    ，自無何連續犯之裁判上一罪關係，本院無從併予審究，應退回由公訴人另行偵
    處，附此敘明。
據上論斷，應依刑事訴訟法第二百九十九條第一項前段，毒品危害防制條例第十條第
二項、第十八條第一項前段，刑法第十一條前段、第四十一條第一項前段、第三十八
條第一項第二款，罰金罰鍰提高標準條例第二條，判決如主文。
本案經檢察官許景森到庭執行職務
中      華      民      國      九十一    年      十    月    二十三    日
                                臺灣板橋地方法院刑事第三庭
                                      法  官    陳志揚
右正本證明與原本無異。
如不服本判決，應於判決送達後十日內向本院提出上訴狀 (應附繕本) ，上訴於
臺灣高等法院。
                                      書記官    陳慶樹
中      華      民國      九十一    年    十一    月      一      日
附錄本案論罪科刑法條全文：
毒品危害防制條例第十條
  施用第一級毒品者，處六月以上五年以下有期徒刑。
  施用第二級毒品者，處三年以下有期徒刑。
